臺灣苗栗地方法院刑事判決　　　　　　　 96年度易字第781號
公　訴　人　臺灣苗栗地方法院檢察署檢察官
被　　　告　甲○○
上列被告因竊盜案件，經檢察官提起公訴（96年度偵字第3447號
），經本院合議庭裁定改依簡式審判程序，判決如下：
    主  文
甲○○犯攜帶兇器竊盜罪，累犯，處有期徒刑拾月，扣案如附表
所示之物，均沒收。
　　事  實
一、甲○○前因竊盜案件，經本院判處有期徒刑1 年確定，甫於
    民國95年1 月14日縮刑期滿執行完畢；又因竊盜等案件，分
    經本院及臺灣高等法院臺中分院判處有期徒刑1 年、1 年4
    月確定，上開案件經定應執行有期徒刑2 年2 月確定，而於
    96年4 月19日假釋出監並付保護管束。甲○○意圖為自己不
    法所有，基於竊盜之犯意，於96年7 月10日晚上10時30分許
    ，騎乘車號SFB-176 號輕型機車，攜帶童軍繩1 條、三用電
    表1 個、威猛瓦斯罐1 個及客觀上足供兇器使用之美工刀2
    支與十字起子、一字起子、剪刀、虎口鉗、美工刀片各1 支
    等工具，至苗栗縣苗栗市○○里○路二村5 號旁，以先用三
    用電表量電線有無電力，然後敲破塑膠管，再用剪刀及虎口
    鉗將電線剪斷方式，竊取臺灣電力股份有限公司（以下簡稱
    台電公司）所有之電纜銅線3 條，規格均為60平方公厘，共
    長約6.6 公尺，價值約新台幣（以下同）1 萬2 千元，得手
    後，即搬運至其所騎乘機車之腳踏板上載走。嗣於96年7 月
    11日凌晨1 時許，在甲○○位於苗栗縣苗栗市嘉新里17鄰嘉
    興（起訴書誤載為嘉新）163 號住處前，因形跡可疑，而為
    警攔查，始查獲上情，並扣得如附表所示之物。
二、案經苗栗縣警察局苗栗分局報請臺灣苗栗地方法院檢察署檢
    察官偵查起訴。
　　理  由
一、上開事實，業據被告甲○○迭於警詢、偵查中及本院審理時
    均坦承不諱。核與被害人乙○○（即台電公司技術員）指訴
    失竊情節大致相符（參96年度偵字第3447號卷第19至21頁）
    。此外，復有苗栗縣警察局苗栗分局搜索扣押筆錄、扣押物
    品目錄表、贓物認領保管單、台灣電力公司電纜線規格資料
    各1 紙及失竊現場、作案工具、贓物等照片共14張（見同上
    偵卷第9 至11、26、31至38頁）附卷可證，被告自白與事實
    相符，足堪採信。本件事證明確，被告犯行洵堪認定。
二、論罪科刑：
  (一)按刑法第321 條第1 項第3 款之攜帶兇器竊盜罪，係以行為
    人攜帶兇器竊盜為其加重條件，此所謂兇器，其種類並無限
    制，凡客觀上足對人之生命、身體、安全構成威脅，具有危
    險性之兇器均屬之，且祇須行竊時攜帶此種具有危險性之兇
    器為已足，並不以攜帶之初有行兇之意圖為必要（最高法院
    79年台上字第5253號判例意旨參照）。準此，本件被告行竊
    所用之剪刀、老虎鉗等工具，既具有相當硬度之金屬器具，
    自屬客觀上足對人之生命、身體、安全構成威脅，具有危險
    性之兇器無疑。
  (二)核被告所為，係違反電業法第105 條，應依刑法第321 條第
    1 項第3 款之攜帶兇器竊盜罪從重處斷。按電業法第105 條
    規定「竊盜或損壞電桿、電線、變壓器或其他供電設備者，
    依刑法之規定從重處斷。」因該法條本身並無「刑」之規定
    ，並非完備之刑罰法規，僅係說明有上開犯罪行為者，均依
    刑法之規定從重處斷，因之行為如符合刑法上之竊盜罪者，
    即依竊盜罪論罪科刑（最高法院95年度台上字第1557號判決
    意旨參照），起訴書漏論此刑罰從重規定，應予補充。查被
    告甲○○有事實欄所載有期徒刑執行完畢之情形，有臺灣高
    等法院被告前案紀錄表1 份在卷可稽，其於5 年內再故意犯
    本件有期徒刑以上之罪，為累犯，應依刑法第47條第1 項之
    規定，加重其刑。爰審酌被告前已有竊盜犯罪紀錄，素行不
    端，目前尚在假釋中，正值壯年，不思正當途徑賺取財富，
    竟持兇器竊取電纜線圖利之動機、手段、方法，對當地之供
    電設備，公眾安全之影響非輕，所生危害甚廣，惡性重大，
    惟犯罪所得財物均由被害人領回，犯罪後能坦承犯行，態度
    尚佳等一切情狀，並審酌公訴人之具體求刑及被告當庭表示
    願受科刑之刑度，量處如主文所示之刑，以示儆懲。扣案如
    附表所示之物，均係被告甲○○所有，為供犯罪所用（三用
    電表、剪刀、虎口鉗、美工刀）或犯罪預備之物（其餘扣案
    之物），業據被告供述明確，爰依刑法第38條第1 項第2 款
    之規定，併予宣告沒收。
據上論斷，應依刑事訴訟法第273條之1第1項、第299條第1項前
段，電業法第105條，刑法第321條第1項第3款、第47條第1項、
第38條第1項第2款，判決如主文。
本案經檢察官洪清秀到庭執行職務。
中　　華　　民　　國　　96　　年　　10　　月　　16　　日
                  刑事第三庭    法　官　吳國聖
以上正本證明與原本無異。
如不服本判決，應於判決送達後10日內向本院提出上訴狀（應附
繕本），其未敘述上訴理由者，應於上訴期間屆滿後20日內補提
理由書狀於本院，上訴於臺灣高等法院臺中分院。告訴人或被害
人如對於本判決不服者，應具備理由請求檢察官上訴，其上訴期
間之計算係以檢察官收受判決正本之日期為準。
                                書記官  陳玲君
中　　華　　民　　國　　96　　年　　10　　月　　16　　日
附表：
1.美工刀2支。
2.一字起子1支。
3.十字起子1 支。
4.剪刀1支。
5.美工刀片1盒。
6.鉗子（虎口鉗）1支。
7.三用電表1個。
8.童軍繩1條。
9.威猛瓦斯罐1個。
10.手提袋1個。
附錄論罪法條：
電業法第105 條（罰則(一)供電設備之竊盜或損壞）
竊盜或損壞電桿、電線、變壓器或其他供電設備者，依刑法之規
定從重處斷。
中華民國刑法第321條（加重竊盜罪）
犯竊盜罪而有左列情形之一者，處6 月以上、5 年以下有期徒刑
：
一  於夜間侵入住宅或有人居住之建築物、船艦或隱匿其內而犯
    之者。
二  毀越門扇、牆垣或其他安全設備而犯之者。
三  攜帶兇器而犯之者。
四  結夥三人以上而犯之者。
五  乘火災、水災或其他災害之際而犯之者。
六  在車站或埠頭而犯之者。
前項之未遂犯罰之。
